【裁判字號】    98,交易,706
【裁判日期】    981231
【裁判案由】    公共危險
【裁判全文】
臺灣臺北地方法院刑事判決             98年度交易字第706號
公  訴  人  台灣台北地方法院檢察署檢察官
被      告  甲○○
上列被告因公共危險案件，經檢察官提起公訴（98年度偵字第
24834 號），本院判決如下：
    主  文
甲○○服用酒類，不能安全駕駛動力交通工具而駕駛，處有期徒
刑參月，如易科罰金，以新台幣壹仟元折算壹日。
    事  實
一、甲○○於民國98年10月7 日晚間至翌日凌晨期間，在台北市
    萬華區某土地公廟飲用酒類，已達不能安全駕駛動力交通工
    具之程度，仍於98年10月8 日凌晨2 時許，駕駛車牌號碼22
    66-MW 號自用小客車行駛於台北市○○區道路。嗣於同日4
    時30分許，為警在台北市萬華區○○○道與大理街160 巷口
    攔檢查獲，惟甲○○拒絕接受酒精濃度檢測，拖延至同日6
    時15分始配合檢測，測得其呼氣酒精濃度仍達每公升0.61毫
    克。
二、案經台北市政府警察局萬華分局報告台灣台北地方法院檢察
    署檢察官偵查起訴。
    理  由
一、被告甲○○對於以下本院作為判斷依據之各項證據資料，均
    不爭執其證據能力，本院審酌該等言詞供述及書面作成時之
    情況認為適當，並無不宜作為證據之情事，依刑事訴訟法第
    159 條之5 規定，均得作為證據。
二、上開犯罪事實，業據被告坦承不諱，並有酒精測定紀錄表、
    刑法第185 條之3 案件測試觀察紀錄表、生理平衡檢測表在
    卷可稽。本件事證明確，被告犯行洵堪認定。
三、核被告所為，係犯刑法第185 條之3 之飲用酒類不能安全駕
    駛動力交通工具而駕駛罪。爰審酌被告前因公共危險案件，
    經本院以89年度北交簡字第2437號判決判處罰金銀元8 千元
    ，猶不知記取教訓，仍再犯本罪，於員警查獲時拒不配合酒
    精濃度測試，犯後態度不能謂良好，暨被告呼氣酒精濃度為
    每公升0.61毫克等一切情狀，量處如主文所示之刑，並諭知
    易科罰金之折算標準。
據上論斷，應依刑事訴訟法第284 條之1 、第299 條第1 項前段
，刑法第185 條之3 、第41條第1 項前段，判決如主文。
本案經檢察官高維駿到庭執行職務
中    華    民    國    98    年    12    月    31    日
                    刑事第七庭    法  官  林欣苑
上正本證明與原本無異。
如不服本判決應於收受送達後10日內向本院提出上訴書狀，並應
敘述具體理由；其未敘述上訴理由者，應於上訴期間屆滿後20日
內向本院補提理由書（均須按他造當事人之人數附繕本）「切勿
逕送上級法院」。
                                  書記官  劉英芬
中    華    民    國    98    年    12    月    31    日
附錄論罪法條
中華民國刑法第185條之3
服用毒品、麻醉藥品、酒類或其他相類之物，不能安全駕駛動力
交通工具而駕駛者，處1 年以下有期徒刑、拘役或科或併科15萬
元以下罰金。

司法院資訊處製作；財團法人民間司法改革基金會備份。
